# 关联方股权转让确认转让损益的问题

提问人：cpaxiaozhao 时间：2017-12-05 09:08:32
版主以及各位大神您们好，请教一个问题。我们公司投资一家A公司，权益法核算，股权比例49%，这家公司的实际控制人B某是我们公司的董事，B某在A公司拥有较大比例的股权，现在我们公司要转让持有的A公司9%的股权，对A公司的股权比例下降为40%，那么想问下，这种关联交易我们到底可以确认投资收益吗？因为B某既是我们投的A公司的实际控制人，也是我们公司的董事，这样确认股权转让的投资收益是否可以？

回答人：chenyiwei
如果交易具有合理的商业实质和商业理由，且作价公允，则仍可以确认处置损益。

提问人：cpaxiaozhao 时间：2017-12-06 11:02:29
谢谢您的回复。 另外补充问下，权益法核算的单位，假设当时约定的投资金额是 500 万， 200 万作为实收资本，另外 300 万作为资本公积，但是实际投资的时候 我们投资了 600 万，仍然是 200 万的实收资本， 400 万的资本公积，对被投资单位的持股比例不变。这样的话我们是否需要对我们确认的长期股权投资进行调整？因为我们我们投资的比协议规定的多了，但是仍然是享有的协议的比例，我们用不用做借：长期股权投资 贷：资本公积的这个分录对我们确认的长投进行调整？

回答人：chenyiwei
这是初始投资成本的差异，不需要调整。